# ERICK LEONARDO RAMÍREZ HERNANDEZ

#### SOFTWARE ENGINEER

#### **SOBRE MI**

Soy Desarrollador FrontEnd - Web graduado en Ingeniero Sistemas de la CUN. los últimos tres desarrollando y aprendiendo día a día, preparándome y motivado para vivir experiencias nuevas y con ello aprender de ellas para mejorar en todos aspectos de mi vida.

# **OBJETIVO**

Lograr desarrollar los mejores proyectos gracias a mis estudios y aprendizajes continuos. Especializándome en el desarrollo Front-end o Web, con tecnologías JavaScript, Angular, Tailwind CSS y demás. Aprendo didácticamente, en plataformas y escuelas para evolucionar día a día en el mundo de la tecnología.

#### PERFIL PROFESIONAL

Soy ingeniero de sistemas de la CUN, Tecnólogo en Análisis y Desarrollo de Sistemas de Información.

Experiencia en lenguajes de programación Angular, JavaScript, PHP, HTML, CSS, MYSQL y JAVA. Durante mi etapa productiva a inicios del 2021 aprendí ANGULAR, REACT.JS, NEST JS (jest-Pruebas unitarias) y el manejo de ramificación y administración de proyectos en el Git Lab desplegar y mergear, desarrollo web WORDPRESS

Conocimiento en plataformas como VISUAL STUDIO CODE, HEIDY SQL, MYSQL WORKBENCH, MONGO DB, INTELLIGENT ID. APACHE NETBEANS, POSTMAN, GIT LAB Y CONSOLAS CMD, GIT.

Técnico en Comercio Internacional, idioma inglés básicointermedio. Estudio por plataformas virtuales (PLATZI-UDEMY-CREHANA-COLSUBSIDIO-ETC).



#### CONTACTO

**\( \)** 3106887370



🛱 eramirezhenandez@gmail.com



Villeta, Colombia (VIABILIDAD PARA VIAJAR)



Erick Ramirez



oj ing.erickramirez



in Erick Leonardo Ramirez

# **IDIOMAS**

Español



#### **ESTUDIOS**

# 2023 - VILLETA - CET COLSUBSIDIO

Full-stack en JAVA

Fundamentos python **2023 - VILLETA** 

# PLATZI

Curso avanzado de WordPress

#### **2023 - VILLETA CREHANA**

WordPress: Diseña y Desarrolla paginas web desde cero

## 2022 - VILLETA

# **PLATZI (En progreso)**

Escuela de Programación y Desarrollo de Software

#### **2022 - VILLETA**

#### **PLATZI**

Configuración de entorno de Desarrollo Windows y Linux

# **2022 - VILLETA**

#### **UDEMY**

Crear un proyecto con React.js con webpack y babel

# 2022 - VILLETA

#### **PLATZI**

Fundamentos Angular

#### **2021 - VILLETA PLATZI (EN PROGRESO)**

Curso Introductorio a Java SE Curso de React.Js

# ERICK LEONARDO RAMÍREZ HERNANDEZ

#### SOFTWARE ENGINEER

#### WORK EXPERIENCE

#### DICIEMBRE 2023 - ENERO 2024

DESARROLLO WEB R&H

Desarrollo de la pagina web de la pagina web de la empresa Propiedades Finca Raiz R&H ANGULAR. TAILWIND CSS. TYPESCRIPT

#### **NOVIEMBRE 2023**

SOPORTE TECNICO UT

Soporte técnico para los dispositivos de cómputo y sistema web de los supernumerarios y de los equipos físicos a utilizar en toda la jornada de votación electoral territorial

## **JULIO 2023**

Supervisor UT

Supervisor y coordinador de los supernumerarios y de los equipos fisicos a utilizar en toda la jornada de inscripción

## 16 enero 2023 - 15 Marzo 2023

Desarrollador WEB - CÁTEDRA SAS

Desarrollo web de portales internos de la empresa administrados con el CMS WORDPRESS.

Administración y desarrollo de proyectos y cursos virtuales con MOODLE.

Manejo de servidores y DB en LINUX y su consola.

# 20 abril 2022 - 15 enero 2023

• Administración - FINCA RAIZ R&H

Administrador y marketing digital para la venta de propiedades y fincas en alquiler vacacional.

# Julio 2022 - Septiembre 2022 TERMINADO

Web Developer - PRODUCTOS DE ASEO ANGIE

Desarrollo de un sistema de ventas web administrativo de los empleados, usuarios, inventario, productos, clientes y facturación.

HTML, BOOTSTRAP, MVC PHP Y MYSQL.

## Octubre 2021 - Abril 2022 TERMINADO

Aprendiz Etapa Productiva - SETI S.A.S

Etapa productiva como aprendiz en programación, trabajando de la mano de los ingenieros y consultores de los programas y proyectos de la empresa durante 6 meses, realizando mejoras a los proyectos aplicativos propios de la empresa, desarrollando nuevos apartados, realizando pruebas a los códigos y subiendo dichos proyectos con sus debidas actualizaciones a los repositorios correspondientes asignados al GIT LAB. ANGULAR, CSS, GITLAB, HTML, POSTMAN, NESTJS

2021 - VILLETA PLATZI

Fundamentos JavaScript

2021 - 2021 - VILLETA

Curso intermedio de Excel

2020 - 2021 - VILLETA SENA

Tecnólogo en Análisis y Desarrollo De Sistemas de Información

2018 - 2019 - VILLETA INSTITUTO NACIONAL DE PROMOCION SOCIAL

Técnico en Comercio Internacional Mención de honor

2016 - 2019 - VILLETA INSTITUTO NACIONAL DE PROMOCION SOCIAL Bachiller

#### **SKILLS**

- PACIENCIA.
- ANÁLISIS DEL SISTEMA.
- TRABAJO EN EQUIPO.
- TRABAJO ÉTICO.
- COMPETENCIA TÉCNICA.
- COMUNICACIÓN y HABILIDADES INTERPERSONALES.
- Capacidades
   EXCEPCIONALES DE
   ORGANIZACIÓN Y
   PLANIFICACIÓN.
- Un nivel de CONCIENCIA COMERCIAL.
- Comprensión de lo importante que es MANTENER LA COMPETENCIA.
- Capacidad para EXPLICAR INFORMACIÓN TÉCNICA.
- Fuertes habilidades ANALÍTICAS y ATENCIÓN AL DETALLE.

# HONOR AND RECOGNITIONS



Tercer lugar en las WorldSkills SENA 2019 Comercio Internacional

# ERICK LEONARDO RAMÍREZ HERNANDEZ

#### SOFTWARE ENGINEER

# Junio 2021 - Septiembre 2021 TERMINADO

• Web Developer - AXIOMA MENTORING

Desarrollo de un sitio web educativo de Master Class para profesoras con tienda de cursos y escuela para sus estudiantes.

## Febrero 2021 - Julio 2021 TERMINADO

• Digital Marketing - SABER VIVIR

Proyecto publicista para el control de las redes sociales y las ventas y consultorías medicas por medio de las mismas.

## **Enero 2021 TERMINADO**

Web Developer

Desarrollo de un sitio web para la empresa en un proyecto familiar para una oficina virtual y presencial de Finca Raíz con CMS WORDPRESS.

#### REFERENCIAS

#### **FAMILIARES**

Rocio Hernandez Rocha / 315-850-1648 GERENTE

Haribonn Ramirez / 313-411-4065 Auxiliar de campo

# **LABORALES**

Rocio Cortés /310-301-0539 Profesora Maritza Sanchez /312-550-0105 Gerente Efren Mahecha /310-239-1541 Gerente

Doncey Vargas / 300-678-7750 G. de proyectos

**PERSONALES** 

Josué Zapata / 312-449-6147 Gerente Bancamía